臺灣臺南地方法院刑事附帶民事訴訟判決
                                109年度智簡附民上字第1號
上  訴  人  菲洛墨拉有限公司

法定代理人  陳宇傑
訴訟代理人  楊宗憲
被      告  何沛熹

上列當事人間損害賠償事件，上訴人對於本院中華民國109年3月
12日第一審附帶民事訴訟判決（109年度智簡附民字第7號）提起
上訴，本院判決如下：
    主  文
上訴駁回。
    事實及理由
一、上訴人即原告起訴主張：原告訴之聲明、陳述及證據詳如刑
    事附帶民事訴訟起訴狀之記載（如附件）。
二、被上訴人即被告主張：被告未為任何聲明或陳述，亦未提出
    任何書狀。
三、原審為上訴人敗訴之判決，上訴人不服，提起上訴，聲明：
    ㈠原判決廢棄。㈡被上訴人應給付上訴人新臺幣4萬元，及自
    起訴狀繕本送達被上訴人翌日起至清償日止按年息百分之五
    計算之利息。㈢願供擔保請准宣告假執行。其理由略以：
　　本件刑事附帶民事訴訟起訴狀並非在本院109年度智簡字第8
    號刑事判決之後，上訴人即原告於民國109年3月9日當日已
    安排限時掛號郵件寄出。上訴人對上揭刑事判決提起上訴，
    請鈞院鑒核並判決如上訴聲明。
四、本院得心證之理由： 　　
㈠、按因犯罪而受損害之人，於刑事訴訟程序得附帶提起民事訴
    訟，對於被告及依民法負賠償責任之人，請求回復其損害；
    提起附帶民事訴訟，應於刑事訴訟起訴後第二審辯論終結前
    為之。但在第一審辯論終結後提起上訴前，不得提起；又法
    院認為原告之訴不合法或無理由者，應以判決駁回之，刑事
    訴訟法第487條第1項、第488條、第502條第1項分別定有明
    文。而刑事簡易案件，因不經通常審判程序，無言詞辯論過
    程，因此判定在刑事簡易案件提起附帶民事訴訟之合法時期
    ，自無法以「言詞辯論終結」此一時點為判別依據。然考量
    上開規定之立法意旨係認為，在行通常刑事審判程序案件，
    於言詞辯論終結後始提出之事證，法院已無從審酌，故限制
    提起附帶民事訴訟之時期，須在言詞辯論終結前。準此，刑
    事簡易案件於判決後，提起上訴前，因法院無從再審酌新事
    證，因此逾此時點所提出之附帶民事訴訟，應認不合法。況
    且，刑事訴訟法第501條亦規定：附帶民事訴訟，應與刑事
    訴訟同時判決。依此足認於刑事簡易程序提起附帶民事訴訟
    ，應在刑事判決之前，以資為同時判決之依據。又按訴訟繫
    屬日係以起訴狀送達法院之日起算，而非原告寄交起訴狀之
    日，合先敘明。
㈡、經查，原審109年度智簡字第8號被告何沛熹所犯違反著作權
    法案件，經原審於109年3月9日判決，經檢察官於109年4月1
    0日提起上訴，並經原審於109年4月14日裁定駁回上訴而確
    定，此有該刑事簡易判決書及刑事裁定、臺灣臺南地方檢察
    署109年4月10日函及所附上訴書在卷可按（109年度智簡字
    第8號卷第22頁、第47頁、第55頁）。上訴人即原告所提本
    件刑事附帶民事訟狀則於109年3月10日送達原審法院，此有
    起訴狀上之收狀日期戳章可證（109年度智簡附民字第7號卷
    第5頁）。是原告所提起之本件刑事附帶民事訴訟繫屬原審
    之日為109年3月10日，已在原審刑事案件裁判終結之後，且
    在檢察官提起上訴前，原審刑事簡易案件既經判決而終結，
    於檢察官提起上訴前，其案件之繫屬已不存在，況檢察官提
    起上訴亦因遲誤上訴期間而經原審裁定駁回，自無程序可資
    依附而得提起附帶民事訴訟，依前揭說明，上訴人即原告所
    提本件刑事附帶民事訴訟，自應予以駁回。又原告之訴既經
    駁回，其假執行之聲請，亦失所依據，自應併予駁回。原審
    為上訴人敗訴之判決，並駁回其假執行之聲請，經核並無不
    合，上訴意旨指摘原判決不當，求予廢棄改判，為無理由，
    應駁回上訴。
據上論結，本件上訴為無理由，依智慧財產案件審理法第27條第
2項、刑事訴訟法第502條，判決如主文。
中　　華　　民　　國　　110 　年　　1 　　月　　11　　日
                  刑事第七庭  審判長法　官　陳威龍
　　　　　　　　　
 　                                 法  官  鄭銘仁
　　　　　　　　　　　　　　　
　　　　　　　　　                  法  官  高如宜
以上正本證明與原本無異。
不得上訴
　　　　　　　　　　　　　　　                                書記官  黃郁淇
中　　華　　民　　國　　110 　年　　1 　　月　　11　　日